# 关于处置同一控制下企业合并形成子公司未分配利润还原是否继续保留问题

提问人：18639559710 时间：2021-09-14 10:08:00
请教陈版，同一控制下企业合并编制合并财务报表时，需将合并日前的未分配利润进行还原，同时调减资本公积。若现在完全处置了该子公司，那这笔未分配利润还原的调整分录（即借：资本公积；贷：年初未配利润）未来是否应该继续保留，相关的准则依据是什么呢？ 感谢！

回答人：chenyiwei
是，笔未分配利润还原的调整分录（即借：资本公积；贷：年初未配利润）未来应该继续保留，以保持合并报表中各权益项目的连续性和勾稽合理性。